Inventaris van bij het Ministerie van Justitie binnengekomen rapporten van de Inlichtingendiensten, 1918 - 1925
Nationaal Archief, Den Haag
Ministerie van Justitie: Ingekomen Rapporten van de Inlichtingendiensten
Jus/ Inlichtingendiensten
1918-1925
J37
0.50 meter; 511 inventarisnummers.
Normale geschreven, getypte en gedrukte documenten, geen bijzondere handschriften.
Nationaal Archief, Den Haag
Ministerie van Justitie
Dit archief bestaat uit rapporten binnengekomen bij het Ministerie van Justitie en zijn afkomstig van de Centrale Inlichtingendienst en van de inlichtingendiensten van 's Gravenhage, Amsterdam, Rotterdam en Utrecht. Daarnaast bevat dit archief stukken afkomstig van het Parket van de Procureur-Generaal bij het Haagsche Gerechtshof en van de inlichtingendienst van de Generale Staf.
Archiefvorming
Geschiedenis van de archiefvormer
De Centrale Inlichtingendienst
Bron: Instituut voor Nederlandse Geschiedenis
Begin 1919 werd de Centrale Inlichtingendienst (C.I.) opgericht. De dienst was organisatorisch ondergebracht bij de Afdeling Generale Staf (G.S. III) van het Ministerie van Oorlog. De Centrale Inlichtingendienst fungeerde tot 1940 als een soort verdeelstation voor informatie op het terrein van de openbare orde en binnenlandse veiligheid. Er werd uit brede kring informatie ontvangen, deze werd verwerkt en het resultaat verspreid als rapportage voornamelijk binnen de overheid. De eigenlijke inlichtingenvergaring geschiedde voornamelijk door de inlichtingendiensten van de gemeentelijke politiekorpsen. Daaronder namen die in de grote steden een belangrijke plaats in.
Geschiedenis van het archiefbeheer
Het archief van de C.I. over de gehele periode 1919 tot 1940 werd bij de Duitse inval in mei 1940 verbrand. Na de capitulatie van het Nederlandse leger werden op last van de opperbevelhebber alle activiteiten van de C.I. gestaakt. Door de verbranding is het volledige archief verloren gegaan. Exemplaren van de rapporten bevinden zich echter in tal van archieven van de overheid en in enkele particuliere collecties.
Het bestand is volledig ter bewaring aangewezen en overgedragen aan het Nationaal Archief.
Overbrenging van een overheidsarchief
Inhoud en structuur van het archief
01.01.01; 2.09
Aanwijzingen voor de gebruiker
Openbaarheidsbeperkingen
Volledig openbaar.
Materiële beperkingen
Aanvraaginstructie
Openbare archiefstukken kunnen online worden aangevraagd en gereserveerd. U kunt dit ook via de terminals in de studiezaal van het Nationaal Archief doen. Om te kunnen reserveren dient u de volgende stappen te volgen:
U maakt een profiel aan op www.gahetna.nl, en logt vervolgens in
Via de archiefinventaris (alleen de beschrijvingen met rode nummers) selecteert u het gewenste archiefstuk door op de knop 'Reserveren' te klikken
In het volgende scherm geeft u aan op welke dag u het archiefstuk wilt inzien
Indien u zich bevindt in de studiezaal en een tafelnummer heeft ontvangen kunt u dit nummer vermelden. Als u geen tafelnummer heeft kunt u tafelnummer 777 laten staan
Vervolgens bevestigt u uw reservering door deze te versturen.
Verwant materiaal
Beschikbaarheid van kopieën
Beschrijving van de series en archiefbestanddelen
- Algemeen, 1.
  - Oude inventarislijsten, nrs. 1 t/m 432., 1
    nr. 1 t/m 114 is dubbel.
- Centrale Inlichtingendienst, 2.
  - 00055. Verslag van de huishoudelijke vergadering van de Bond van Socialistische Intellectuelen van 4 oktober 1919 te Amsterdam., 2; 1 stuk
  - 00256. Uittreksel van een verslag van een vergadering van de Communistische Partij te Amsterdam., [1919]; 3; 1 stuk
  - 00266. Rapport over het bezoek aan Nederland van mevrouw Rutgers-Mees, wonende in Rusland, als afgezant van de Bolsjewisten., 1919; 4; 1 stuk
  - 00271. Rapport over de waarschuwing aan Duitse- en Russische bolsjewisten en revolutionairen om niet in hotels te gaan logeren en zich daar te laten inschrijven in verband met politieoptreden., 1919; 5; 1 stuk
  - 00272. Rapport over het onderzoek naar besloten communistische cursusvergaderingen in het gebouw van de Protestantse Bond aan de Boothstraat te Utrecht., 1919; 6; 1 stuk
  - 00320. Verslag van de avondvergadering van de Nederlandse Bond van Dienstplichtigen van 18 november 1919 te Rotterdam., 7; 1 stuk
  - 00363. Mededeling van de Commissaris van de Koningin in Drenthe over een verwachte staking onder veenarbeiders., 1919; 8; 1 stuk
  - 00392. Rapport over communistische propaganda voor de 1 mei viering., 1919; 9; 1 stuk
  - 00621. Verslag van de huishoudelijke vergadering van de Federatie van Sociaal Anarchisten, de Sociaal Anarchistische Aktie en het Nationaal Arbeids Secretariaat van 5 februari 1919 te Amsterdam., 10; 1 stuk
  - 00622. Verslag van de vergadering van de Communistische Partij Holland (C.P.H.) afdeling Gorinchem van 11 februari 1919., 11; 1 stuk
  - 00680. Rapport over de Organisation-Bolsjewisten Amtes (Abwehr des Auswärtigen) in Berlijn., 1919; 12; 1 stuk
  - 00707 en 00707a. Overzichten van revolutionaire propaganda (31 maart)., 1919; 13; 1 omslag
  - 00745. Rapport over een bericht van de Engelse spionagedienst met betrekking tot een inval van Spartaciden in ons land op 8 april., 1919; 14; 1 stuk
  - 00838. Rapport over de ongunstige uitslag van de verkiezingen voor de communisten., 1919; 15; 1 stuk
  - 00852. Verslag van de openbare protestvergadering van personeel in dienst van de gemeente Den Haag van 13 april 1919 te Den Haag., 16; 1 stuk
  - 00868. Rapport over het opzettelijk verspreiden van gunstige berichten door de Duitse politieke "Nachrichtdienst"., 1919; 17; 1 stuk
  - 00895. Rapport inzake de waarschuwing van een hooggeplaatste vertegenwoordiger van de Franse Regering, dat de Inspecteur der Belastingen Krop uit Winschoten hoogst gevaarlijk zou zijn., 1919; 18; 1 stuk
  - 00919. Verslag van de huishoudelijke vergadering van de Bond van Socialistische Intellectuelen van 19 april 1919 te Amsterdam., 19; 1 stuk
  - 00955. Rapport over propaganda met betrekking tot de 1 mei-dag., 1919; 20; 1 stuk
  - 00972. Rapport over een schrijven van J. Rogge te Amsterdam aan de belastinginspecteur Krop in Winschoten met betrekking tot de N.V. Uitgevers Maatschappij., 1919; 21; 1 stuk
  - 01055. Rapport inzake het onderzoek naar de industrieel E.P. Haverkamp Begeman te Helmond en de predikanten A.R. de Jong (Zutphen) en D. van Peursem (Eindhoven) voor het plakken en verspreiden van opruiende pamfletten., 1919; 22; 1 omslag
  - 01068. Rapport over een schrijven van de Tilburgse inlichtingendienst met betrekking tot een onderzoek naar de gebroeders Van Uchelen., 1919; 23; 1 stuk
  - 01262. Overzicht van revolutionaire propaganda (20 mei)., 1919; 24; 1 stuk
  - 01272. Verslag van de huishoudelijke vergadering van de Bond van Socialistische Intellectuelen van 17 mei 1919 te Amsterdam., 25; 1 stuk
  - 01319. Brief van Paul E. Daelen aan de inspecteur van de Koninklijke Marechaussee over plannen tot een inval door bolsjewisten in Nederland., 1919; 26; 1 stuk
  - 01419. Overzicht van revolutionaire propaganda (13 juni)., 1919; 27; 1 stuk
  - 01449. Overzicht van revolutionaire propaganda (17 juni)., 1919; 28; 1 stuk
  - 01455. Verslag van de vergadering van de Bond van Sociaal Intellectuelen van 14 juni 1919 te Amsterdam., 29; 1 stuk
  - 01571. Afschriften van enige brieven, welke gevonden zijn op een Duitser die zonder pas de grens wilde passeren, over de toestand van het Bolsjewisme in Duitsland, met geleidebrief., 1919; 30; 1 omslag
  - 01719. Overzicht van revolutionaire propaganda (18 juli)., 1919; 31; 1 stuk
  - 01862. Overzicht van revolutionaire propaganda (11 augustus)., 1919; 32; 1 stuk
  - 01987. Overzicht van revolutionaire propaganda (26 augustus)., 1919; 33; 1 stuk
  - 01988. Rapport over de staking van de Amsterdamse Federatie van Personeel in Openbare Dienst van 26 augustus., 1919; 34; 1 stuk
  - 02082. Rapport over de motie "Van de Bergh", welke is aangenomen in de gemeenteraadszitting van Den Haag van 5 september over de houding van de gemeentewerklieden., 1919; 35; 1 stuk
  - 02218. Rapport over georganiseerde werklieden in overheidsdienst., 1919; 36; 1 stuk
  - 02373. Rapport over het bericht uit de Deutsche Algemeine Zeitung van 22 oktober over het ontketenen van een revolutie in Zwitserland., 1919; 37; 1 stuk
  - 02524. Verslag van de huishoudelijke vergadering van de Bond van Revolutionaire Socialistische Intellectuelen van 15 november te Amsterdam, met programma van openbare voordrachten., 1919; 38; 1 omslag
    Voorheen de Bond van Socialistische Intellectuelen.
  - 02545. Rapport over het bericht in het dagblad De Tribune met betrekking tot het Landelijk Revolutionair Comité., 1919; 39; 1 stuk
  - 02546. Rapport over de betrouwbaarheid van het personeel van de Landsdrukkerij., 1919; 40; 1 stuk
  - 02555. Rapport over de opheffing van het Plaatselijk Revolutionair Comité Den Haag., 1919; 41; 1 stuk
  - 02583. Rapport over F. Geyer en A. Henke, leden van de Reichstag., 1919; 42; 1 stuk
  - 02643. Verslag van de huishoudelijke vergadering van de Bond van Werklieden in Openbare Dienst, afdeling Amsterdam van 2 december te Amsterdam., 1919; 43; 1 stuk
  - 02664. Verslag van de huishoudelijke vergadering van de Communistische Partij Holland (C.P.H.) van 9 december te Amsterdam., 1919; 44; 1 stuk
  - 02665. Rapport over de financiële positie van het dagblad De Tribune., 1919; 45; 1 stuk
  - 02666. Verslag van de openbare vergadering van de Nederlandse Ambtenarenbond, afdeling Den Haag van 14 december te Den Haag., 1919; 46; 1 stuk
  - 02667. Rapport over de oprichting van de z.g. "Roode Garde", onder de communisten in Den Haag., 1919; 47; 1 stuk
  - 02704. Rapport over de alarmerende geruchten over een spoorwegstaking., 1919; 48; 1 stuk
  - 02731. Rapport over de toestand in Duitsland., 1919; 49; 1 stuk
  - 02736. Vervolgrapport op nr. 02704 over een spoorwegstaking., 1919; 50; 1 stuk
  - 07672. Overzicht betreffende revolutionaire propaganda (17 februari)., 1919; 51; 1 stuk
  - 00302. Rapport over ongerijmde geruchten over de huidige toestand in Duitsland en de waarschijnlijkheid dat communisten grote activiteiten zullen ontwikkelen in de komende weken., 1920; 52; 1 stuk
  - 02783. Rapport over de vergadering van de Christelijke Bond van Spoor- en Tramwegpersoneel van 29 december 1919 met betrekking tot het voeren van scherpere acties., 1920; 53; 1 stuk
  - 02791. Rapport over de acties van de transportarbeiders., 1920; 54; 1 stuk
  - 02796. Rapport (weekbericht van 15-21 december) over de algemene toestand in Duitsland., 1920; 55; 1 stuk
  - 02802 en 02803. Rapport van de commandant van de 1e Divisie Koninklijke Marechaussee over Russen in de Kolonie Wortel, met afschriften., 1920; 56; 1 omslag
  - 02811. Rapport over de actie van transportarbeiders, met originele enveloppe., 1920; 57; 1 stuk
  - 02853. Rapport over de Revolutionair-Socialistische Intellectuelen., 1920; 58; 1 stuk
  - 02859. Rapport over de situatie in België., 1920; 59; 1 stuk
  - 02865. Rapport over de acties van transportarbeiders in Amsterdam en Rotterdam., 1920; 60; 1 stuk
  - 02868. Rapport over een schrijven van haven- en zeelieden organisaties met betrekking tot actie van transportarbeiders., 1920; 61; 1 stuk
  - 02920. Verslag van de vergadering van de Katholieke- en Christelijke Hoofdcomités van Actie van 20 januari te Den Haag., 1920; 62; 1 stuk
  - 02921. Rapport over het importeren van valse bankbiljetten van 1000 francs in Nederland., 1920; 63; 1 stuk
  - 02956. Rapport over de onrust onder Amsterdamse havenarbeiders., 1920; 64; 1 stuk
  - 02976. Rapport over de onrust onder havenarbeiders., 1920; 65; 1 stuk
  - 02978. Rapport over het stemgedrag van Amsterdamse- en Rotterdamse havenarbeiders betreffende voor of tegen een staking, met bijlage., 1920; 66; 1 omslag
  - 02997. Verslag van de vergadering van afgevaardigden van vier transportorganisaties van 31 januari te Rotterdam., 1920; 67; 1 stuk
  - 03216. Rapport over het voornemen van het Nederlands Arbeids Secretariaat om een congres te houden op 4, 5 en 6 april., 1920; 68; 1 stuk
  - 03334. Rapport over de macht der Spartaciden., 1920; 69; 1 stuk
  - 03335. Rapport over de laatste berichten uit Duitsland, met bijlage., 1920; 70; 1 stuk
  - 03338. Rapport over een communistische mededeling over de plaats waar de revolutie in Nederland het eerst zal uitbreken., 1920; 71; 1 stuk
  - 03344. Rapport over het horen van kanonvuur bij Arnhem in de nacht van 22 op 23 maart., 1920; 72; 1 stuk
  - 03620. Rapport over de 1 mei viering in binnen- en buitenland., 1920; 73; 1 stuk
  - 03825. Rapport over het betrekkelijke geringe succes van protestvergaderingen tegen de Wet betreffende revolutionaire woelingen., 1920; 74; 1 stuk
  - 03990. Rapport over de opheffing van de grenscontrole en het politietoezicht op vreemdelingen in Zwitserland., 1920; 75; 1 stuk
  - 04058. Rapport over het voorlopig niet proclameren van stakingen door de Nederlands Vak Vereniging., 1920; 76; 1 stuk
  - 04186. Verslag van de huishoudelijke vergadering van de Communistische Partij Holland (C.P.H.) afdeling Amsterdam van 20 juli te Amsterdam., 1920; 77; 1 stuk
  - 04256. Verslag van de huishoudelijke vergadering van het Comité van ongeorganiseerde Havenarbeiders van 4 augustus te Amsterdam., 1920; 78; 1 stuk
  - 04257. Verslag van de vergadering van ongeorganiseerde havenarbeiders van 28 juli te Amsterdam., 1920; 79; 1 stuk
  - 0425. Verslag van de bestuursvergadering van de Internationale Anti-Militaristen Vereniging van 6 oktober te Den Haag., 1920; 80; 1 stuk
  - 04337. Rapport inzake de besprekingen van mogelijke acties door organisaties aangesloten bij het Comité van Verweer., 1920; 81; 1 stuk
  - 04412. Rapport inzake de weinige kracht tot actie in de revolutionaire arbeidersbeweging in ons land, anders dan in de ons omringende landen., 1920; 82; 1 stuk
  - 04442. Verslag van het Tweede Congres van de 3e Internationale van 17 juli tot 7 augustus te Moskou., 1920; 83; 1 stuk
  - 04471. Aanvullingenlijst van personen welke aanwezig waren op het 2e Congres van de 3e Internationale te Moskou., 1920; 84; 1 stuk
  - 04699. Lijst met namen van vreemdelingen welke het congres van de Communistische Partij Holland (C.P.H.) van 23, 24 en 25 oktober hebben bijgewoond., 1920; 85; 1 stuk
  - 04730. Rapport over genomen beslissingen op het congres van de Communistische Partij Holland (C.P.H.) van 23, 24 en 25 oktober te Rotterdam, met 3 exemplaren van de "Nieuwe Rotterdamsche Courant"., 1920; 86; 1 stuk
  - Verslag van de huishoudelijke vergadering van de Haagse meubelmakers van 25 maart te Den Haag., 1920; 87; 1 stuk
    Geen nummer.
  - 05233. Stukken betreffende de openbare vergadering van het Arbeids Secretariaat te Enschede en de grote demonstratie als protest tegen de werkloosheid en de uithongeringspolitiek, van 8 januari te Enschede., 1921; 88; 1 omslag
  - 05506. Lijst met namen van propagandisten, een afschrift van het pamflet "Aan de Kameraden van de lichting '21" en een uitnodiging tot het bijwonen van vergadering van de "Vredeslichting 1921", met bijlagen., 89; 1 omslag
  - 05506. Rapport over het artikel "Aan de kameraden van de lichting "21" in het dagblad De Tribune van 16 februari, ondertekend door Koos van Setten., 1921; 90; 1 stuk
  - 05512. Verslag van de huishoudelijke vergadering van de Communistische Partij Holland (C.P.H.) afdeling Amsterdam, van 3 en 4 maart te Amsterdam., 1921; 91; 1 stuk
  - 05630. Afschrift van een schrijven van Koos van Setten aan een loteling van de Vredeslichting 1921., 92; 1 stuk
  - 05677. Rapport over de bestraffing van Amsterdamse gemeentewerklieden, welke hebben gestaakt tegen de revolutiewet., 1921; 93; 1 stuk
  - 05685. Rapport over de vergelijking van ledentallen van de Nationaal Arbeids Secretariaat (N.A.S.) met andere vakverenigingen., 1921; 94; 1 stuk
  - 05722. Rapport over de circulaire van de Communistische Partij Holland (C.P.H.) afdeling Amsterdam met betrekking tot de gemeenteraadsverkiezingen., 1921; 95; 1 stuk
  - 05723. Rapport over de loonderving van gestrafte gemeentewerklieden., 1921; 96; 1 stuk
  - 05724. Verslag van het congres van de Internationale Anti-Militaristische Vereniging, gehouden van 26 - 31 maart te Den Haag, met bijlagen., 1921; 97; 1 omslag
  - 05773. Rapport over mededelingen uit gezaghebbende vooraanstaande communistische kringen in Nederland., 1921; 98; 1 stuk
  - 0578. Vervolgrapport op nr. 05722, over de circulaire van de Communistische Partij Holland (C.P.H.) afdeling Amsterdam met betrekking tot de gemeenteraadsverkiezingen., 1921; 99; 1 stuk
  - 05832. Afschrift van brief aan de minister van Buitenlandse Zaken over de beantwoording van zijn schrijven aangaande Louis Gurovky, met geleidebrief., 1921; 100; 1 omslag
  - 05886. Rapport over de gunstige berichten van de 1 mei viering door diverse bonden en vakverenigingen., 1921; 101; 1 omslag
    Met originele envelop.
  - 05930. Lijst van personen welke deel uitmaken van de Bolsjewistische Missie in Riga, met geleidebrief., 1921; 102; 1 omslag
  - 06241. Rapport over de anti-militaristische betogingen naar aanleiding van de hongerstaking van dienstweigeraar Herman Groenendaal., 1921; 103; 1 stuk
  - 06652. Rapport over het onderzoek, ingesteld door de politie van Kerkrade betreffende het verspreiden van pamfletten tegen de regering, met kopie van een pamflet., 1921; 104; 1 omslag
  - 06683. Verslag van de openbare propagandavergadering van de Internationale Aniti-Militaristische Vereniging (I.A.M.V.), van 21 september te Den Haag., 1921; 105; 1 stuk
  - 06889. Verslag van de vergadering van de Communistische Partij Holland, (C.P.H.), van 30 oktober te Arnhem, met het partijprogramma., 1921; 106; 1 omslag
  - 07427. Rapport over de stakersvergadering in de "Handwerkersvriendenkring", van 6 februari te Amsterdam., 1922; 107; 1 stuk
  - 08910. Verslag van de spoedhuishoudelijke vergadering van de Communistische Partij Holland (C.P.H.) afdeling Amsterdam, van 16 november te Amsterdam., 1922; 108; 1 stuk
  - 08996. Rapport over de Anti-Militaristische Beweging en hun handelingen in Nederland., 1922; 109; 1 stuk
  - 09127. Rapport over de publicatie "Dienstweigering" door P.L.J. Secreve in het blad Het Volk van 5 januari 1923., 110; 1 stuk
  - 09299. Rapport over het congres van de Communistische Partij in Nederland, Hollandse afdeling van de Derde Communistische Internationale te Moskou, gehouden van 27 t/m 30 januari te Amsterdam., 1923; 111; 1 stuk
  - 09368. Verslag van de huishoudelijke vergadering van het landelijk verband van het Werkloozen Agitatie Comité, van 12 februari te Amsterdam., 1923; 112; 1 stuk
  - 09416. Rapport over de zeer zwakke positie van de communisten in het (Haagse) Werkloozen Agitatie Comité., 1923; 113; 1 stuk
  - 09887. Rapport over het verloop van de 1 mei viering in Nederland en het buitenland., 1923; 114; 1 stuk
  - 10015. Rapport over de circulaire van het Comité voor de Derde Internationale, welke is toegezonden aan de leden van de Communistische Partij Holland (C.P.H.)., 1923; 115; 1 stuk
  - 10437. Rapport over de staking in de Duitse mijnen in de nabijheid van de Nederlandse grens, met originele envelop., 1923; 116; 1 omslag
  - 10466. Rapport met overzicht van de ledentallen van de diverse vakverenigingen, waar uit blijkt dat alle verenigingen verlies hebben geleden., 1923; 117; 1 stuk
  - 10751. Rapport over de toestand in het Roergebied en de steun van de Hollandse revolutionaire leiders., 1923; 118; 1 stuk
  - 10872. Rapport over de actie bij het spoorwegpersoneel in verband met de voorgestelde salarisverlaging., 1924; 119; 1 stuk
  - 10888. Verslag van de bestuursvergadering van het Landelijk Comité van de Internationale Anti-Militaristische Vereniging., 1924; 120; 1 stuk
  - 10992. Rapport over het ledental der Communistische Partij Holland (C.P.H.)., 1924; 121; 1 stuk
  - 11700. Vertaling van een strooibiljet, welke is aangetroffen aan boord van een der schepen van de Stoomvaart Maatschappij "Nederland"., 1924; 122; 1 stuk
  - 12246. Rapport over het onderzoek naar Emma Hamme, geboren Niethammer te Feuerbach., 1924; 123; 1 stuk
  - 12318. Rapport over de bestrijding van communistische propaganda, na opheffing van het verbod op de communistische partij in Duitsland., 1925; 124; 1 stuk
  - 12450. Rapport over de reorganisatie in de Communistische Partij Holland (C.P.H.)., 1925; 125; 1 stuk
  - 12640. Verslag van de openbare vergadering van de Internationale Anti-Militaristische Vereniging, afdeling Tiel van 12 maart, met geleidebrief., 1925; 126; 1 omslag
  - 01331. Overzicht van revolutionaire propaganda., [1919 - 1925]; 127; 1 stuk
- Inlichtingendienst 's-Gravenhage, 3.
  - 0242. Rapport over het geldgebrek van de Communistische Partij Holland (C.P.H.)., 1919; 128; 1 stuk
  - 0288. Verslag van de huishoudelijk vergadering van de Bond van Meubelmakers, Behangers en Stoffeerders, afdeling Den Haag van 4 maart te Den Haag., 1920; 129; 1 stuk
  - 0289. Rapport over een verzoek van de Federatie van Transportarbeiders aan goedgezinde organisaties om geldelijke steun., 1920; 130; 1 omslag
  - 0295. Rapport over gepubliceerde stukken betreffende "Arbeidsplicht" uit het archief van Dr. van Ravestein., 1920; 131; 1 stuk
  - 0304. Verslag van de vergadering van de Bond van Dienstplichtigen van 26 maart te Den Haag., 1920; 132; 1 stuk
  - 0306. Verslag van de openlucht ontmoeting van de Communistische Partij Holland (C.P.H.) afdeling Den Haag van 28 maart., 1920; 133; 1 stuk
  - 0307. Vervolgrapport op nr. 0303 over de uitsluiting van meubelmakers., 1920; 134; 1 stuk
  - 0309. Rapport over de verwachting dat met medewerking van de modern georganiseerden, de havenstaking niet zal worden uitgebreid., 1920; 135; 1 stuk
  - 0317. Verslag van de spoedvergadering van de Neutralen Bond van Gemeentewerklieden van 21 april te Den Haag., 1920; 136; 1 stuk
  - 0318. Verslag van de openbare vergadering uitgeschreven door de intellectuele communist dr. Berlage van 22 april te Den Haag., 1920; 137; 1 stuk
  - 0320. Rapport over de 1 mei viering., 1920; 138; 1 stuk
  - 0321. Rapport over het verspreiden van 2000 manifesten tijdens de 1 mei viering en tot het houden van een meeting door de communisten., 1920; 139; 1 stuk
  - 0322. Vervolgverslag op nr. 0318 van een nieuwe vergadering, uitgeschreven door dr. Berlage op 29 april te Den Haag., 1920; 140; 1 stuk
  - 0323. Verslag van de huishoudelijke vergadering van de Moderne Bond van Bouwvakarbeiders van 30 april te Den Haag., 1920; 141; 1 stuk
  - 0324. Rapport over Victor de Mourreau, de Engelse vertegenwoordiger in bezet gebied, een internationale meeting op zondag 1 augustus 1920 en het beschikbaar stellen van een grote som geld voor het in standhouden van de geheime diensten door de Franse regering., 142; 1 stuk
  - 0324. Verslag van de openbare vergadering van het Revolutionair Socialistisch Comité van 1 mei 1920 te Den Haag., 143; 1 stuk
  - 0327. Rapport inzake het onderzoek naar mevrouw Erwine Jeannette Biese, wonende te Den Haag, lid van de vrije vrouwenbeweging en revolutionair gezind., 1920; 144; 1 stuk
  - 0329. Rapport over de samenwerking van het Nationaal Arbeiderssecretariaat met de Nederlandse Vak Vereniging met betrekking tot de Revolutiewet., 1920; 145; 1 stuk
  - 0339. Rapport over de samenwerking van revolutionaire organisaties tegen de totstandkoming van de Revolutiewet., 1920; 146; 1 stuk
  - 0340. Rapport over de vervallen vergadering van de H.B.B. en de Sociaal Democratische Arbeiders Partij van 30 mei 1920 te Den Haag., 147; 1 stuk
  - 0346. Rapport over de uitslag van de referendumstemming van de Haagse Tram Maatschappij., 1920; 148; 1 stuk
  - 0347. Verslag van de protestvergadering tegen de Revolutiewet van 30 mei 1920 te Den Haag., 149; 1 stuk
  - 0351.Verslag van de openbare vergadering van het Revolutionair Agigatie Comité van 3 juni 1920 te Den Haag., 150; 1 stuk
  - 0352. Rapport over het standpunt van de Nederlandse Vak Vereniging, dat de aangesloten bonden plaatselijk hun acties moeten bepalen., 1920; 151; 1 stuk